臺灣臺中地方法院刑事判決　　　　　　　　　　　　九十三年度易字第一二八七號
　　公　訴　人　臺灣臺中地方法院檢察署檢察官
　　被　　　告　甲○○
右列被告因加重竊盜案件，經檢察官提起公訴（九十三年度偵字第六四○九號），本
院判決如左：
    主  文
甲○○攜帶兇器竊盜，未遂，累犯，處有期徒刑捌月。扣案之鉗子、一字起子及十字
起子各壹支，均沒收。
    事  實
一、甲○○前因違反肅清煙毒條例等案件，經本院於民國八十三年五月十五日判處有
    期徒刑四年確定，於八十七年一月二十四日假釋期滿執行完畢；又因竊盜案件，
    經臺灣高等法院臺中分院於八十八年五月九日判處有期徒刑八月確定；復因竊盜
    案件，經本院於八十八年十一月二十七日判處有期徒刑十月確定，經送監接續執
    行，於九十年二月五日假釋期滿執行完畢；另因毒品危害防制條例案件，經本院
    判處有期徒刑一年確定，於九十二年十月六日縮刑期滿執行完畢。猶不知悔改，
    意圖為自己不法之所有，於九十三年三月二十一日十三時五十分許，攜帶其所有
    之客觀上足以傷害人身體、生命之鉗子、一字起子及十字起子各一支，至臺中市
    南屯區○○路與永春北路口，以鉗子擊破停放在該處路旁之乙○○所有車牌號碼
    ○六八○－ＦＷ自小客車之右前車窗（毀損部分未據告訴）後，著手竊取車內財
    物，惟尚未得手之際，即為警當場查獲，並扣得前開鉗子、一字起子及十字起子
    各一支。
二、案經臺中市警察局第四分局報請臺灣臺中地方法院檢察署檢察官偵查起訴。
    理  由
一、訊據被告甲○○對前開事實坦承不諱，核與被害人乙○○於警訊及本院審理時指
    訴及證人即現場查獲警員林俊毅於偵訊時證述之情節相符，並有現場照片二紙及
    被告所有供前開犯行所用之鉗子、一字起子及十字起子各一支扣案可稽，是核被
    告自白與事實相符。本案事證明確，被告犯行洵堪認定。
二、核被告甲○○所為，係犯刑法第三百二十一條第二項、第一項第三款之加重竊盜
    未遂罪。又被告有如事實欄所載之前科，有臺灣臺中地方法院檢察署刑案資料查
    註紀錄表、臺灣高等法院被告全國前案紀錄各一份在卷足憑，其受有期徒刑之執
    行完畢後，五年以內再犯本件有期徒刑以上之罪，為累犯，應依刑法第四十七條
    規定加重其刑。再本件被告僅著手於竊盜罪之實行而尚未得手，為未遂犯，故應
    依刑法第二十六條前段規定減輕其刑。前開刑之加重及減輕，依刑法第七十一條
    第一項規定，應先加後減之。爰審酌被告正值青壯，不思正業賺取財物，所為對
    被害人財產法益及社會治安侵害非輕，犯罪手法甚為可訾，又素行不良，前已有
    多次同質竊盜前科，並均執行完畢，仍不知警惕、痛改前非，因貪欲再犯本案，
    ，顯見前案司法審判及刑罰對其並未產生嚇阻作用，本案量刑自不宜從輕，並參
    諸其犯後尚知坦承犯行之態度等一切情狀，量處如主文所示之刑。另扣案之鉗子
    、一字起子及十字起子各一支，係被告所有供犯罪所用之物，業經被告供明在卷
    ，應依刑法第三十八條第一項第二款規定宣告沒收。
三、公訴意旨另以：被告前揭犯行尚涉刑法第三百五十四條之毀損罪。惟查該罪依刑
    法第三百五十七條之規定須告訴乃論，而遍查全卷被害人乙○○並未提出毀損之
    告訴，此部分既未經合法告訴，本應依刑事訴訟法第三百零三條第三款之規定諭
    知不受理，惟公訴意旨認此部分與前揭有罪部分有牽連犯之裁判上一罪關係，爰
    不另為不受理之諭知。
四、公訴意旨復以：被告意圖為自己不法之所有，基於竊盜之概括犯意，連續於附表
    所示時、地，攜帶客觀上可供凶器使用之鉗子、一字起子及十字起子各一支，以
    鉗子或起子擊破停在路旁之附表所示車主所有車輛車窗之方式，竊取車內財物，
    因認被告就此亦涉犯刑法第三百二十一條第一項第三款之加重竊盜既遂罪等語。
    經查：
（一）按犯罪事實應依證據認定之，無證據不得認定犯罪事實，刑事訴訟法第一百五
      十四條第二項定有明文。次按所謂認定犯罪事實之證據，係指足以認定被告確
      有犯罪行為之積極證據而言，該項證據自須適合於被告犯罪事實之認定，始得
      採為斷罪之資料；又事實之認定，應憑證據，如未能發現相當確實證據，或證
      據不足以證明，自不能以推測或擬制之方法，以為裁判之基礎，最高法院二十
      九年上字第三一０五號、四十年臺上字第八六號判例著有明文。再刑事訴訟法
      第一百六十一條已於九十一年二月八日修正公布，其第一項規定：檢察官就被
      告犯罪事實，應負舉證責任，並指出證明之方法。因此，檢察官對於起訴之犯
      罪事實，應負提出證據及說服之實質舉證責任。倘其所提出之證據，不足為被
      告有罪之積極證明，或其指出證明之方法，無從說服法院以形成被告有罪之心
      證，基於無罪推定之原則，自應為被告無罪判決之諭知，最高法院九十二年臺
      上字第一二八號判例意旨亦著有明文。
（二）公訴意旨認被告涉犯附表所示之竊盜罪嫌，無非以右揭事實，有被告於警詢時
      之自白及各該被害人於警詢時之指訴為其論據。而被告自經警移送檢察官訊問
      時起至本院審理中，均堅詞否認有為附表所示竊盜犯行，辯稱：警詢筆錄中之
      相關記載並非出自伊之任意性自白，當時警員係先將筆錄製作好後，再叫伊逐
      字朗讀並錄音，伊因感到壓力很大而照做並簽名等語。查關於被告自白附表所
      示犯行部分之警詢筆錄內容，其所供之犯罪件數達九件之多，犯罪時、地、竊
      得財物內容均有不同，被告何能如此清析憶述，實啟人疑竇。為此，本院於九
      十三年六月二十五日勘驗本案之警詢錄音帶，發現前開自白部分之錄音內容與
      警詢筆錄內容幾近一致，且被告答問語調被動、呆板而機械化，其間復無警員
      打字記錄之聲響，此有勘驗筆錄在卷可憑。可知本案警詢過程，非但明顯違反
      刑事訴訟法第一百條之一第一項「訊問被告，應全程連續錄音」之規定，且存
      有警員引導被告按已製作完成之筆錄內容朗讀之明顯跡象，故難認本案警詢筆
      錄中所載前開被告自白內容，係出於被告之自由意志，其此部分所辯，尚非無
      據。則依刑事訴訟法第一百五十六條第一項之規定，即不得援用該等欠缺任意
      性擔保之警詢自白為不利被告之證據。
（三）次查本案如附表所示各被害人所指訴之內容，均僅敘及發現車內財物遭竊之情
      形，並未有人目睹被告下手行竊，自不得據此作為認定被告涉嫌此部分竊盜犯
      行之依據。綜上所述，公訴人據以認定被告涉犯此部分竊盜罪嫌之被告自白，
      不具證據能力，本院復查無其他確切證據，足認被告有為此部份犯行，本應依
      法諭知無罪，惟因公訴人以之與前開論罪處刑部分具連續犯之裁判上一罪關係
      ，爰不另為無罪之諭知。
據上論斷，應依刑事訴訟法第二百九十九條第一項前段、刑法第三百二十一條第二項
、第一項第三款、第四十七條、第二十六條前段、第三十八條第一項第二款，判決如
主文。
中      華      民      國    九十三    年      七      月    二十八    日
                                    臺灣臺中地方法院刑事第十庭
                                        審判長法  官  郭  瑞  祥
                                              法  官  黃  家  慧
                                              法  官  蔡  建  興
右正本證明與原本無異。
如不服本判決，應於判決送達後十日內向本院提出上訴狀，上訴於臺灣高等法院臺中
分院( 須附繕本 )。
                                              書記官
中    華    民    國      九十三      年       七      月     二十八    日
附錄論罪科刑法條：
刑法第三百二十一條：
犯竊盜罪而有左列情形之一者，處六月以上、五年以下有期徒刑：
一  於夜間侵入住宅或有人居住之建築物、船艦或隱匿其內而犯之者。
二  毀越門扇、牆垣或其他安全設備而犯之者。
三  攜帶兇器而犯之者。
四  結夥三人以上而犯之者。
五  乘火災、水災或其他災害之際而犯之者。
六  在車站或埠頭而犯之者。
前項之未遂犯罰之。
附表
┌──────────┬─────────┬───┬──────────┐
│時        間        │地             點 │車  主│竊    取    財    物│
├──────────┼─────────┼───┼──────────┤
│九十二年十一月二十三│臺中市南屯區大墩十│陳羿文│現金新臺幣三萬五千元│
│日十時五十分許      │一街與河南路口    │      │                    │
├──────────┼─────────┼───┼──────────┤
│九十二年十二月一日二│臺中市南屯區嶺東技│葉和勝│筆記型電腦一部（含Ｃ│
│十二時十分許        │術學院後門        │      │Ｆ卡、滑鼠、變壓器及│
│                    │                  │      │讀卡機）            │
├──────────┼─────────┼───┼──────────┤
│九十二年十二月十八日│臺中市南屯區永春  │陳鳳梅│手提電腦一部、合作金│
│二十時三十分許      │東七街近大墩十一街│      │庫存款簿二本        │
├──────────┼─────────┼───┼──────────┤
│九十二年十二月二十七│臺中市○○區○○路│王富興│音響、擴大機及喇叭各│
│日八時許            │四段棒球場旁停車格│      │一只                │
├──────────┼─────────┼───┼──────────┤
│九十二年十二月二十七│臺中市○○區○○路│傅惠玲│ＣＤ音響、ＣＤ片、音│
│日十時三十五分許    │與三和街口        │      │響、冷氣面板、溫水壺│
├──────────┼─────────┼───┼──────────┤
│九十二年十二月三十日│臺中市○○區○○路│董麗妮│汽車音響、ＶＣＤ    │
│零時許              │與大墩十一街口    │      │                    │
├──────────┼─────────┼───┼──────────┤
│九十三年一月五日二十│臺中市南屯區嶺東技│李東興│現金新臺幣一萬四千元│
│時三十分許          │術學院停車場      │      │、上海銀行信用卡、郵│
│                    │                  │      │局提款卡、軍人補給證│
│                    │                  │      │各一張              │
├──────────┼─────────┼───┼──────────┤
│九十三年一月二十八日│臺中市○○區○○路│何冠德│音響主機面板、汽車電│
│十三時二十分許      │十九巷口          │      │腦                  │
├──────────┼─────────┼───┼──────────┤
│九十三年一月三十一日│臺中市○○區○○路│吳進財│照相機一台          │
│十時五十分許        │五十號後面停車場  │      │                    │
└──────────┴─────────┴───┴──────────┘
